

# Héctor Alejandro Mendoza Sánchez

Arquitecto con 22 años de trayectoria profesional; Amplio conocimiento en Pre-construcción, Viabilidad de proyectos, Proyecto ejecutivo, Control contractual y presupuestal, Coordinación de contratistas, Licitaciones y Concursos de obra, Relación con el Cliente. Construcción (procesos, secuencias, ingeniería de valor), Metodología PMI

# FORMACIÓN ACADÉMICA

Licenciatura en Arquitectura (Titulado)
 Universidad Tecnológia de México

## **OTROS CONOCIMIENTOS**

 Fundamentos para la Dirección de Proyectos PMI

## **IDIOMAS**

• Idioma Inglés Intermedio

#### CONTACTO

hectoramendoza@hotmail.com

Cel: 55 59308174

Benito Juárez
CDMX

#### **EXPERIENCIA LABORAL**

## Director de Construcción

Club de Golf Chapultepec Feb 2020- Mayo 2021

 Construcción de 4 casas habitación con un desarrollo de 4,334m2.

## Subdirector de Proyectos Inmobiliarios

INTERCAM BANCO Oct 2018 - Dic 2019

- Responsable de apoyar la gestión técnica y económica, para el desarrollo de los proyectos inmobiliarios
- Apertura de de 7 sucursales y 4 oficinas corporativas

# Gerente de Proyecto

GAYA Marzo 2018- Septiembre 2018 (Superintendente de Obra) Junio 2013 - Julio 2014

 Gestión de proyecto y ejecución de obra para interiores corporativos

# EXPERIENCIA LABORAL

## Gerente de Proyecto

JLL México Feb 2015- Enero 2018

- Gestión de Proyecto "Plan Granadas" (Renovación y rehabilitación urbana, ligado al proyecto Centro Operativo BBVA.
- Participación en el cierre administrativo del proyecto Centro operativo BBVA.

## Gerente de Proyecto

SOFTTEK Agosto - Diciembre 2014

 Gestión de proyecto y ejecución de interiores corporativos, para oficinas operativas en Narvarte CDMX.

# Gerente de Proyecto

Espiñeira Arquitectos Junio 2010- Junio 2013 (Etapa 1) Marzo 2004 - Dic 2006

- Elaboración de proyecto ejecutivo y construcción para edificios de departamentos en condominio AAA
- Elaboración de Proyecto ejecutivo y construcción para casas habitación AAA
- Elaboración de proyecto ejecutivo y desarrollo de locales comerciales para joyeria fina AAA

## Subgerente de obras y mantenimiento

Grupo Milano-Melody Feb 2007- Dic 2009

#### Residente de Obra

Edificación Arquitectura y Mantenimiento SA Feb 2007- Dic 2009

## Residente de Obra

Infraestructura y Construcción Vachal SA de CV Junio 1998 Noviembre 2000

## **CONTACTO**

hectoramendoza@hotmail.com

Cel: 55 59308174

Benito JuárezCDMX